hr-HR: Sportska oprema > Atletika > Treniranje i suđenje > Sportske i sigurnosne zviždaljke: Zračne trube; Elektroničke zviždaljke; Zviždaljke s prstenom; Zviždaljke s držačem između prstiju; Tradicionalne zviždaljke
sv: Sportartiklar > Idrott och sport > Domarutrustning > Domarvisslor: Gashorn; Elektroniska visselpipor; Fingergreppsvisselpipor; Visselpipor med flippgrepp; Traditionella visselpipor
hu: Sportszerek > Atlétika > Edzés és játékvezetés > Sport- és biztonsági sípok: Légkürtök; Elektronikus sípok; Ujjmarkolatos sípok; Fordítható sípok; Hagyományos sípok
vi: Dụng cụ thể thao > Điền kinh > Huấn luyện thể dục thể thao > Còi thể thao và còi cứu hộ: Còi hơi; Còi điện tử; Còi gắn ngón tay; Còi tay cầm lật; Còi truyền thống
th: อุปกรณ์กีฬา > การกีฬา > การโค้ชและการกำกับ > นกหวีดสำหรับกีฬาและความปลอดภัย: แตรลม; นกหวีดอิเล็กทรอนิกส์; นกหวีดแบบสอดนิ้ว; นกหวีดแบบจับพลิก; นกหวีดแบบดั้งเดิม
el: Αθλητικά είδη > Αθλητισμός > Προπονητική & διαιτησία > Σφυρίχτρες αθλητισμού και ασφάλειας: Κόρνες αέρα; Ηλεκτρονικές σφυρίχτρες; Σφυρίχτρες με λαβή δαχτύλου; Σφυρίχτρες με περιστροφική λαβή; Παραδοσιακές σφυρίχτρες
ko: 스포츠용품 > 운동 > 코치/심판 용품 > 스포츠/안전용 호루라기: 에어 혼; 전자 호루라기; 핑거 그립 휘슬; 플립그립 호루라기; 일반 호루라기
tr: Spor Malzemeleri > Spor Ekipmanları > Koçluk ve Hakemlik > Hakem ve Koç Düdükleri: Havalı kornalar; Elektronik düdükler; Parmak Tutmalı Düdükler; Flip Kavrama Düdükleri; Geleneksel Düdükler
ru: Спортивные товары > Соревновательный спорт > Товары для тренеров и судей > Свистки для судей и тренеров: Пневматические гудки; Электронные свистки; Свистки с зажимом на палец; Свистки с фиксацией между пальцами; Традиционные свистки
es: Equipamiento deportivo > Equipamiento para atletismo > Accesorios para árbitros > Silbatos para árbitros: Bocinas de aire; Silbatos electrónicos; Silbatos con agarre para los dedos; Silbatos con agarre giratorio; Silbatos tradicionales
it: Articoli sportivi > Sport > Arbitraggio e allenamento > Fischietti per arbitri e allenatori: Trombe ad aria; Fischietti elettronici; Fischietti con impugnatura per le dita; Fischietti Flip Grip; Fischietti tradizionali
zh-CN: 体育用品 > 田径 > 教练与裁判用品 > 运动/安全哨: 气喇叭; 电子口哨; 指握口哨; 翻转握把口哨; 传统口哨
da: Sportsartikler > Atletik > Dommerudstyr > Dommerfløjter: Tryklufthorn; Elektroniske fløjter; Fløjter med fingergreb; Flip-fløjter; Traditionelle fløjter
pl: Sprzęt sportowy > Sport > Akcesoria sędziowskie > Gwizdki sędziowskie: Trąbki powietrzne; Gwizdki elektroniczne; Gwizdki z uchwytem na palec; Gwizdki na nadgarstek; Tradycyjne gwizdki
ja: スポーツ用品 > スポーツ競技 > 指導者・審判向け用品 > 審判用ホイッスル: エアホーン; 電子ホイッスル; フィンガーグリップホイッスル; フリップグリップホイッスル; 従来のホイッスル
sk-SK: Športový tovar > Atletika > Koučovanie a organizácia športového podujatia > Športové a bezpečnostné píšťalky: Vzduchové klaksóny; Elektronické píšťalky; Píšťalky s úchytom na prsty; Píšťalky s držadlom; Tradičné píšťalky
lt-LT: Sporto prekės > Atletika > Treniravimas ir sporto administravimas > Sporto ir saugos švilpukai: Oro signaliniai ragai; Elektroniniai švilpukai; „Finger Grip“ švilpukai; „Flip Grip“ švilpukai; Tradiciniai švilpukai
pt-PT: Artigos de desporto > Atividade desportiva > Itens para treinadores e árbitros > Apitos de segurança e desporto: Buzinas de ar comprimido; Apitos eletrónicos; Apitos com suporte de dedo; Apitos de clipe de dedo reversível; Apitos tradicionais
sl-SI: Športna oprema > Šport > Trenerstvo in sodništvo > Športne in varnostne piščalke: Zračne hupe; Elektronske piščalke; Piščalke s prstnim oprijemom; Piščalke s preklopnim ročajem; Standardne piščalke
cs: Sportovní potřeby > Atletické sporty > Potřeby pro trenéry a rozhodčí > Píšťalky pro rozhodčí: Vzduchové klaksony; Elektronické píšťalky; Píšťalky na prst; Píšťalky (flip grip); Tradiční píšťalky
fr: Équipements sportifs > Divers sports > Accessoires d'entraînement et d'arbitrage > Sifflets de sport et de sécurité: Cornes de brume; Sifflets électroniques; Sifflets à pince; Sifflets à poignée rabattable; Sifflets traditionnels
nl: Sportartikelen > Lichaamssporten > Coachen en scheidsrechteren > Coach- en scheidsrechterfluiten: Luchthoorns; Elektronische fluitjes; Vingergreep fluitjes; Flip Grip-fluiten; Traditionele fluiten
bg-BG: Спортни стоки > Спортни занимания > Треньорство и съдийство > Спортни и сигнални свирки: Въздушни тромби; Електронни свирки; Свирки с щипка за пръсти; Свирки със захващане между пръстите; Традиционни свирки
pt-BR: Artigos esportivos > Artigos para prática de esportes > Treinamento e arbitragem > Apitos de arbitragem e treinamento: Buzinas a ar; Apitos eletrônicos; Apitos com suporte para dedo; Apitos com Flip Grip; Apitos tradicionais
fi: Urheilutarvikkeet > Urheilu > Valmennus ja tuomarointi > Pillit: Äänitorvet; Elektroniset pillit; Sormipillit; Kahvalliset pillit; Perinteiset pillit
ro-RO: Articole sportive > Atletism > Antrenamente și prezentare > Fluiere sportive și de siguranță: Trompete cu aer comprimat; Fluiere electronice; Fluiere cu prindere pentru degete; Fluiere cu mâner; Fluiere tradiționale
nb: Sportsutstyr > Friidrett > Dømming > Sports- og sikkerhetsfløyter: Lufthorn; Elektroniske fløyter; Fløyter med fingergrep; Fløyter med flippgrep; Tradisjonelle fløyter
en: Sporting Goods > Athletics > Coaching & Officiating > Sport & Safety Whistles: Air Horns; Electronic Whistles; Finger Grip Whistles; Flip Grip Whistles; Traditional Whistles
de: Sportartikel > Athletik > Trainer- & Schiedsrichterausrüstung > Schiedsrichter- & Trainerpfeifen: Drucklufthupen; Elektronische Pfeifen; Pfeifen mit Fingergriff; Flip-Grip-Pfeifen; Traditionelle Pfeifen
zh-TW: 體育用品 > 競技體育 > 教練和裁判用具 > 運動安全用哨: 氣壓喇叭; 電子哨; 手指握式哨子; 翻蓋握把口哨; 傳統口哨